臺灣士林地方法院刑事判決　　　　　　　96年度易字第1690號
公　訴　人　臺灣士林地方法院檢察署檢察官
被　　　告　乙○○
上列被告因竊盜案件，經檢察官提起公訴（96年度偵字第11287
號），被告為有罪之陳述，本院裁定改依簡式審判程序審理，並
判決如下：
    主  文
乙○○竊盜，累犯，處有期徒刑捌月。
    事  實
一、乙○○前曾有多次竊盜前科紀錄，後又因竊盜罪分別於(一)民
    國87年間經本院以87年度易字第381 號判處有期徒刑1 年6
    月，刑之執行前強制工作3 年確定，於91年4 月10日執行完
    畢；(二)於92年間經本院以92年度士簡字第711 號判處有期徒
    刑3 月確定，於92年8 月22日執行完畢；(三)於93年間經本院
    以93年度易字第99號判處有期徒刑8 月確定，於94年1 月30
    日執行完畢；最近一次於95年間犯竊盜罪，經本院以95年度
    易字第1142號判決判處有期徒刑7 月確定，嗣經減刑為有期
    徒刑3 月又15日，甫於96年7 月16日執行完畢；詎其猶不知
    悔改，竟意圖為自己不法之所有，於96年9 月9 日下午1時
    30分許，在臺北縣淡水鎮埤島里埤島30之1 號對面，徒手竊
    取甲○○所有置於鐵皮屋外之C 型鋼1 個、冷氣架1 組及氧
    氣鋼瓶1 罐等物（共值新台幣5,000 元），得手後正欲離去
    時，旋於同日下午1 時45分許為甲○○報警查獲，並扣得上
    開遭竊之物品。
二、案經甲○○訴由台北縣政府警察局淡水分局報請臺灣士林地
    方法院檢察署檢察官偵查起訴。
    理  由
一、按簡式審判程序之證據調查，不受第159 條第1 項之限制，
    刑事訴訟法第273 條之2 定有明文，是依上開規定，於行簡
    式審判程序之案件，被告以外之人於審判外之陳述，除有其
    他不得作為證據之法定事由外，應認具有證據能力。查證人
    甲○○於警詢時之證述，雖係被告以外之人於審判外之陳述
    ，惟因本案採行簡式審判程序，復無其他不得做為證據之法
    定事由，揆諸首揭說明，應認具有證據能力。
二、上揭犯罪事實，業據被告乙○○於警詢、偵查及本院審理時
    坦承不諱，核與證人即被害人甲○○於警詢證述之情節相符
    ，並有臺北縣政府警察局淡水分局贓物認領保管單1 紙及失
    竊之物品照片4 張附卷可稽，足認被告前開自白與事實相符
    。綜上，本件事證明確，被告犯行洵堪認定，應予依法論科
    。
三、核被告乙○○所為，係犯刑法第320 條第1 項之竊盜罪。又
    被告乙○○前有如事實欄所示之科刑及執行情形，此有臺灣
    高等法院被告前案紀錄表1 份在卷可稽，其於有期徒刑執行
    完畢5 年以內，故意再犯本件有期徒刑以上之罪，為累犯，
    應依刑法第47條第1 項加重其刑。爰審酌被告前有多次竊盜
    之前科，仍不知悔改，復行再犯，素行不佳，考量被告犯罪
    之手段、被害人所受之損害、被告犯後已坦承犯罪，態度尚
    好，及檢察官求處有期徒刑8 月等一切情狀，量處如主文所
    示之刑，以示懲儆。
四、至檢察官以被告有多次竊盜前科，足知被告具有犯罪之習慣
    ，仍不思改過遷善，爰依竊盜犯贓物犯保安處分條例第3條
    第1 項第1 款規定請求諭知刑前強制工作等語。按保安處分
    係針對受處分人將來之危險性所為之處置，以達教化、治療
    之目的，為刑罰之補充制度。我國現行刑法採刑罰與保安處
    分雙軌制，係在維持行為責任之刑罰原則下，為協助行為人
    再社會化之功能，以及改善行為人潛在之危險性格，期能達
    成根治犯罪原因、預防犯罪之特別目的，是保安處分中之強
    制工作，旨在對嚴重職業性犯罪及欠缺正確工作觀念或無正
    常工作因而犯罪者，強制其從事勞動，學習一技之長及正確
    之謀生觀念，使其日後重返社會，能適應社會生活。竊盜犯
    贓物犯保安處分條例第3 條第1 項規定：18歲以上之竊盜犯
    、贓物犯，有犯罪之習慣者，得於刑之執行前，令入勞動場
    所強制工作，即係本於保安處分應受比例原則之規範，使保
    安處分之宣告，與行為人所為行為之嚴重性、行為人所表現
    之危險性及對於行為人未來行為之期待性相當之意旨而制定
    ，而由法院視行為人之危險性格，決定應否令入勞動處所強
    制工作，以達預防之目的，最高法院91年度台上字第6125號
    判決意旨可資參照。經查：被告前雖有多次竊盜前科，業如
    前述，其行為固不足取，然被告於96年9 月9 日行竊本件被
    害人之物品外，並未再犯其他竊盜案件，尚難遽認被告確有
    犯罪之習慣，且本院審酌被告經此等刑期之執行，應已足令
    其在獄中改過自新，其事後再犯案之危險性，應不致太高，
    是本院認尚無諭知刑前強制工作之必要。又按依竊盜犯贓物
    犯保安處分條例第2 條第4 項之規定，於竊盜犯應執行刑未
    達1 年以上者，不適用該條例。經查，本件檢察官對被告具
    體求處有期徒刑8 月，本院亦同為量處有期徒刑8 月，則依
    前揭規定，亦不符合宣告強制工作之要件，附此說明。
據上論斷，應依刑事訴訟法第273 條之1 第1 項、第299 條第1
項前段，刑法第320 條第1 項、第47條第1 項，刑法施行法第1
條之1 ，判決如主文。
本案經檢察官洪三到庭執行職務。
中　　華　　民　　國　　96　　年　　10　　月　　5 　　日
　　　　　　　　　刑事第七庭法　官  王俊雄
以上正本證明與原本無異。
如不服本判決，應於收受送達後10日內向本院提出上訴書狀，其
未敘述上訴之理由者並得於提起上訴後20日內向本院補提理由書
。                          書記官  陳佳伶
中　　華　　民　　國　　96　　年　　10　　月　　5 　　日
附錄本案論罪科刑法條全文：
中華民國刑法第320條
意圖為自己或第三人不法之所有，而竊取他人之動產者，為竊盜
罪，處 5 年以下有期徒刑、拘役或 5 百元以下罰金。
意圖為自己或第三人不法之利益，而竊佔他人之不動產者，依前
項之規定處斷。
前二項之未遂犯罰之。
